---
title: "build docker environment"
author: "Sander Devisscher"
date: "2023-09-08"
output: html_document
---

Dit script bouwt nieuwe docker omgevingen op om het *exotenportaal* te testen

*Let op!!* Het runnen van dit script is enkel van toepassing als er 
**wijzigingen aan de app** uitgevoerd werden.

In het geval van een **data update** kan je in docker zelf terecht door gewenste 
container op te spinnen. In dit geval is het niet nodig de app opnieuw van nul
terug op te bouwen.

# Voorbereiding
*Start alvorens dit script te runnen DOCKER DESKTOP op !!*
*Doorloop bij het eerste gebruik het voorbereidingen van de "connect_to_bucket"-functie*

```{r libraries}
library(tidyverse)
```

# Setup docker environment

```{r Remove old docker containers}
system(command = 'powershell "docker container rm exotenportaal"')
```

```{r Remove old image}
system(command = 'powershell "docker image rm inbo/alienspecies:latest"')
```

```{r change directory}
system(command = 'powershell "cd ~/Documents/GitHub/alien-species-portal"')
```

```{r build new image}
setwd(dir = "~/GitHub/alien-species-portal/")
system(command = 'powershell "docker build -t inbo/alienspecies ."')
setwd("~/GitHub/aspbo")
```

```{r connect to s3 bucket}
source("./src/connect_to_bucket.R")

connect_to_bucket(Sys.getenv("UAT_bucket"))
```

Onderstaande code runt het exotenportaal op localhost poort 3000, moest deze
om de een of andere reden al bezet zijn kan je de poort hieronder wijzigingen.

default = 3000:3838 (localhostpoort:luisterpoort)
```{r create exotenportaal}
asp_cmd <- paste0("docker run --name exotenportaal -i -v C:/users/", Sys.getenv("USERNAME"), "/.aws:/root/.aws -p 3000:3838 inbo/alienspecies:latest R -e \"alienSpecies::setupS3(inboUser = '",Sys.getenv("USERNAME"), "');alienSpecies::runShiny()")

system(command = asp_cmd,
       invisible = FALSE)
```

```{r test credentials, eval=FALSE}
test_cmd <- paste0("docker run --name exotenportaal -i -v C:/users/", Sys.getenv("USERNAME"), "/.aws:/root/.aws -p 3000:3838 inbo/alienspecies:latest R -e \"alienSpecies::setupS3(inboUser = '", Sys.getenv("USERNAME"), "');list.files('/root/.aws'); Sys.getenv('AWS_DEFAULT_REGION'); Sys.getenv('AWS_ACCESS_KEY_ID'); Sys.getenv('AWS_SECRET_ACCESS_KEY'); Sys.getenv('AWS_SESSION_TOKEN')")
  
system(command = test_cmd,
       invisible = FALSE)
```

