---
title: "build docker environment"
author: "Sander Devisscher"
date: "2023-09-08"
output: html_document
---

Dit script bouwt nieuwe docker omgevingen op om het *exotenportaal* te testen

*Let op!!* Het runnen van dit script is enkel van toepassing als er 
**wijzigingen aan de app** uitgevoerd werden.

In het geval van een **data update** kan je in docker zelf terecht door gewenste 
container op te spinnen. In dit geval is het niet nodig de app opnieuw van nul
terug op te bouwen.

# Voorbereiding
*Start alvorens dit script te runnen DOCKER DESKTOP op !!*
Dit script werkt enkel zolang er geen gebruik gemaakt wordt van de S3 Buckets.
Hiervoor dient de logica herwerkt te worden.

```{r libraries}
library(tidyverse)
```

# Setup docker environment

```{r Remove old docker containers}
system(command = 'docker container rm exotenportaal')
```

```{r Remove old image}
system(command = 'docker image rm inbo/alienspecies:latest')
```

```{r change directory}
system(command = 'cd ~/Documents/GitHub/alien-species-portal')
```

```{r build new image}
setwd(dir = "../reporting-rshiny-grofwildjacht/")
system(command = 'docker build -t inbo/alienspecies .')
setwd("~/GitHub/aspbo")
```

```{r connect to s3 bucket}
source("./src/connect_to_bucket.R")

connect_to_bucket("inbo-exotenportaal-uat-eu-west-1-default")
```

Onderstaande code runt het exotenportaal op localhost poort 3000 moest deze
om de een of andere rede al bezet zijn kan je de poort hieronder wijzigingen.

default = 3000:3838 (localhostpoort:luisterpoort)
```{r create exotenportaal}
system(command = 'docker run --name exotenportaal -p 3000:3838 inbo/alienspecies:latest')
```

